臺灣高等法院臺中分院刑事裁定
110年度聲字第1188號
聲  請  人  臺灣高等檢察署臺中檢察分署檢察官
受  刑  人  蔡政成



上列聲請人因受刑人數罪併罰有二裁判以上，聲請定其應執行之
刑（聲請案號：110年度執聲字第590號），本院裁定如下：
    主  文
甲○○因犯如附表所示各罪所處之刑，有期徒刑部分應執行有期
徒刑陸年肆月。
    理  由
一、聲請意旨略以：受刑人甲○○因強制性交數罪，先後經判決確
    定如附表。數罪中雖有刑法第50條第1 項但書所列情形，惟
    受刑人已請求檢察官聲請定應執行刑，有原署110年4月16日
    是否請求定應執行刑調查表足稽，應依刑法第50 條第2項、
    第53條、第51條第5 款規定，定其應執行之刑，爰依刑事訴
    訟法第477條第1項聲請裁定等語。
二、按裁判確定前犯數罪者，併合處罰之；數罪併罰，有二裁判
    以上者，依第51條之規定，定其應執行之刑，刑法第50條第
    1項、第53 條分別定有明文。又數罪併罰，分別宣告其罪之
    刑，如宣告多數有期徒刑者，於各刑中之最長期以上，各刑
    合併之刑期以下，定其刑期；但不得逾30年，刑法第51條第
    5 款亦有明文。次按法律上屬於自由裁量事項，尚非概無法
    律性之拘束，在法律上有其外部界限及內部界限。前者法律
    之具體規定，使法院得以具體選擇為適當裁判，此為自由裁
    量之外部界限。後者法院為自由裁量時，應考量法律之目的
    ，法律秩序之理念所在，此為自由裁量之內部界限。法院為
    裁判時，二者均不得有所踰越。在數罪併罰而有二裁判以上
    ，應定其應執行刑之案件，法院所為刑之酌定，固屬自由裁
    量事項，然對於法律之內、外部界限，仍均應受其拘束（最
    高法院94年度台非字第21號判決意旨參照）。再按刑事訴訟
    法第370條第2項、第3 項，已針對第二審上訴案件之定應執
    行之刑，明定有不利益變更禁止原則之適用，分屬不同案件
    之數罪併罰，倘一裁判宣告數罪之刑，曾經定其執行刑，再
    與其他裁判宣告之刑（或執行之刑）定其執行刑時，在法理
    上亦應同受此原則之拘束（最高法院103 年度第14次刑事庭
    會議決議意旨參照）。亦即另定之執行刑，其裁量所定之刑
    期，不得較重於前定之執行刑加計後裁判宣告之刑（或執行
    之刑）之總和（最高法院104年度台抗字第410號裁定意旨參
    照）。末按數罪併罰中之一罪雖得易科罰金，惟因與不得易
    科之他罪併合處罰結果而不得易科罰金時，原可易科部分所
    處之刑，自亦無庸為易科折算標準之記載，此有司法院釋字
    第144號解釋意旨可資參照。
三、經查，受刑人甲○○（下稱受刑人）因犯成年人故意對少年犯
    強制猥褻等罪，經臺灣臺中地方法院及本院分別判處如附表
    所示之刑，均經分別確定在案，有各該刑事判決及臺灣高等
    法院被告前案紀錄表在卷可稽。其中受刑人所犯如附表編號
    1至2、6至7所示之罪為不得易科罰金之罪，編號3至5所示之
    罪為得易科罰金之罪，固合於修正後刑法第50條第1 項各款
    之規定，惟受刑人就上開數罪已請求檢察官聲請定應執行刑
    ，有臺灣臺中地方檢察署刑法第50條第1 項但書案件是否請
    求檢察官聲請定應執行刑調查表在卷可稽。茲檢察官向本院
    聲請定其應執行之刑，本院審核認聲請為正當，應定其應執
    行之刑。復查，受刑人所犯附表編號1至6所示之罪（計6罪
    ），前經臺灣臺中地方法院於109年11月12日以109年度聲字
    第4475號裁定應執行有期徒刑3年6月，參照前揭所述，本院
    就編號1至7所示各罪再定應執行刑，應予參酌前開裁判內、
    外部性界限之範圍，並衡酌受刑人所犯如附表所示之7罪，
    其中附表編號1所犯為成年人故意對少年犯強制猥褻1罪；編
    號2所犯為（修正前）成年人故意對少年犯恐嚇危害安全1罪
    ；編號3所犯為（修正前）竊盜1罪；編號4所犯為（修正前
    ）散布猥褻影像1罪；編號5所犯為（修正前）恐嚇危害安全
    1罪；編號6所犯為搶奪1罪；編號7所犯為強制性交1罪。是
    以受刑人上述所犯大致為破壞「社會善良風俗」暨侵害個人
    之「性自主（惟被害人不同）」、「免於恐懼自由（惟被害
    人不同）」、「財產（惟被害人不同）」等4種類型犯罪，
    行為偏差，犯罪類型迥異，各自侵害法益之效應相互獨立，
    並審酌各罪之法律目的、犯罪時間及彼此間之關聯性、責任
    非難重複之程度、受刑人所犯各罪所反映之人格特性、矯治
    教化之必要程度、復歸社會更生等總體評價，以及如前揭所
    述即附表編號1至6曾定應執行刑3年6月等一切情狀，在附表
    所示各罪宣告刑總和之上限等內、外部性界限，依刑法第51
    條第5款規定，定其應執行之刑如主文所示。
四、據上論斷，應依刑事訴訟法第477 條第1項，刑法第50條第2
    項、第53條、第51條第5款，裁定如主文。　　
中　　華　　民　　國　　110 　年　　5 　　月　　14　　日
　　　　　　刑事第八庭　審判長法　官　林  清  鈞
                              法　官  黃  小  琴
                              法　官  郭  瑞  祥
以上正本證明與原本無異。
如不服本裁定，得於收受送達5日內向本院提出抗告書狀 (須附
繕本)。
                              書記官  賴  淵  瀛 

中　　華　　民　　國　　110 　年　　5 　　月　　14　　日






附表：受刑人甲○○定應執行之刑案件一覽表
編            號           1         2         3 罪            名  成年人故意對少年犯強制猥褻罪 （修正前）成年人故意對少年犯恐嚇危害安全罪  （修正前）竊盜罪 宣     告     刑     有期徒刑2年 　　     有期徒刑8月    有期徒刑5月 犯   罪   日  期  107年7月5日 107年7月7日 107年3月10日 偵查（自訴）機關 年  度  案  號  臺中地檢107年度偵字第20474號 臺中地檢107年度偵字第20474號 臺中地檢107年度偵字第16427、17273、18535號   最後事實審 法        院 臺中地院 中高分院 臺中地院  案        號 107年度侵訴字第152號 108年度侵上訴字第63號 107年度侵訴字第173號  判  決 日 期 108年4月23日 108年7月30日 109年1月21日 確定判決 法        院 臺中地院 中高分院 臺中地院  案        號 107年度侵訴字第152號 108年度侵上訴字第63號 107年度侵訴字第173號  判決確定日期 108年7月16日 108年7月30日 109年3月3日 是否為得易科罰金之案件          否         否         是 備            註  臺中地檢108年度執字第10760號【編號1至6曾定刑3年6月】 臺中地檢108年度執字第13062號【編號1至6曾定刑3年6月】 臺中地檢109年度執字第4361號【編號1至6曾定刑3年6月】 


　　　
　　　
　　　
　　　
　　　
　　　
　　　
　　　
附表：受刑人甲○○定應執行之刑案件一覽表
編            號           4         5          6 罪            名  （修正前）散布猥褻影像罪 （修正前）恐嚇危害安全罪       搶奪罪 宣     告     刑     有期徒刑4月    有期徒刑3月 　    有期徒刑7月 　  犯   罪   日  期  107年3月10日 107年6月3日  （檢察官聲請書附表    誤載為107年6月1日     ） 107年4月20日 偵查（自訴）機關 年  度  案  號  臺中地檢107年度偵字第16427、17273、18535號 臺中地檢107年度偵字第16427、17273、18535號 臺中地檢107年度偵字第16427、17273、18535號   最後事實審 法        院 臺中地院 臺中地院 臺中地院  案        號 107年度侵訴字第173號 107年度侵訴字第173號 107年度侵訴字第173號  判  決 日 期 109年1月21日 109年1月21日 109年1月21日 確定判決 法        院 臺中地院 臺中地院 臺中地院  案        號 107年度侵訴字第173號 107年度侵訴字第173號 107年度侵訴字第173號  判決確定日期 109年3月3日 109年3月3日 109年3月3日 是否為得易科罰金之案件          是         是         否 備            註  臺中地檢109年度執字第4361號【編號1至6曾定刑3年6月】 臺中地檢109年度執字第4361號【編號1至6曾定刑3年6月】 臺中地檢109年度執字第15440號【編號1至6曾定刑3年6月】 








附表：受刑人甲○○定應執行之刑案件一覽表
編            號           7   （以下空白）       罪            名      強制性交罪   宣     告     刑     有期徒刑3年6月 　 （檢察官聲請書附表    誤載為3月6月）       犯   罪   日  期  107年6月3日   偵查（自訴）機關 年  度  案  號  臺中地檢107年度偵字第16427、17273、18535號   最後事實審 法        院 中高分院    案        號 109年度侵上訴字第43號    判  決 日 期 109年8月25日   確定判決 法        院 最高法院    案        號 110年度台上字第1951號    判決確定日期 110年3月4日   是否為得易科罰金之案件          否   備            註  臺中地檢110年度執字第3923號